臺灣士林地方法院刑事判決　　　　　　　 96年度訴字第910號
公　訴　人　臺灣士林地方法院檢察署檢察官
被　　　告　乙○○
　　　　　　　　　　（現於臺灣士林看守所羈押）
選任辯護人　謝啟明律師
被　　　告　甲○○
　　　　　　　　　　（現於臺灣士林看守所羈押）
選任辯護人　林德川律師
上列被告因違反槍砲彈藥刀械管制條例案件，經檢察官提起公訴
（96年度偵字第9662號），本院判決如下：
    主  文
乙○○未經許可，持有自動步槍，處有期徒刑伍年拾月，併科罰
金新臺幣拾伍萬元，罰金如易服勞役以新臺幣壹仟元折算壹日。
附表編號一、二所示之物均沒收。
甲○○未經許可，寄藏自動步槍，處有期徒刑伍年肆月，併科罰
金新臺幣拾伍萬元，罰金如易服勞役以新臺幣壹仟元折算壹日。
附表編號一、二所示之物均沒收。
    事  實
一、乙○○前曾犯違反槍砲彈藥刀械管制條例、麻醉藥品管理條
    例等案件，經本院以86年度訴字第1164號判決判處有期徒刑
    5 月、3 月，應執行有期徒刑7 月確定，並於民國87年4 月
    17日易科罰金執行完畢（不構成累犯），詎不知悔改。乙○
    ○與甲○○2 人為朋友關係，渠均明知具殺傷力之制式自動
    步槍、子彈，係屬槍砲彈藥刀械管制條例第4 條第1 項所管
    制之槍砲、彈藥，未經中央主管機關許可，不得無故持有、
    寄藏之。乙○○竟於民國96年6 月21日前之某日，在不詳處
    所，自姓名年籍不詳之人，取得口徑7.62MM制式AK-47 自動
    步槍1 枝（槍枝管制編號0000000000號，含彈匣2 個）及口
    徑7.62MM制式子彈100 顆，即自斯時起，未經許可而持有之
    。至96年6 月21日18時許，乙○○攜帶內置有上開步槍及子
    彈之釣魚背袋1 只，前往甲○○位於臺北縣蘆洲市○○路70
    巷5 號3 樓住處樓下，將前揭步槍、子彈委由甲○○保管，
    甲○○應允後，即自斯時起未經許可代為寄藏之，並藏置在
    上址住處房間衣櫥內。嗣於96年8 月1 日12時30分許，為警
    持搜索票在臺北市士林區○○○街○ 段124 巷2 號乙○○住
    處搜索，並扣得乙○○所有之擦槍工具1 組；另為警於同日
    13時許，持搜索票在臺北縣蘆洲市○○路70巷5 號3 樓甲○
    ○住處查獲，並當場於黃色釣魚背袋中啟出扣案之前揭AK-4
    7 步槍1 枝（含彈匣2 個）、制式子彈100 顆。
二、案經臺北市政府警察局士林分局報告臺灣士林地方法院檢察
    署檢察官偵查起訴。
    理  由
壹、證據能力部分：
一、按被告以外之人於審判外之言詞或書面陳述，除法律有規定
    者外，不得作為證據，刑事訴訟法第159 條第1 項定有明文
    ，是被告以外之人於審判外之言詞或書面陳述，除非法律別
    有規定者，否則不得作為證據，亦即除非法律別有規定外，
    否則傳聞證據不得做為證據。次按刑事被告詰問證人之權利
    ，係憲法所保障之基本人權及訴訟權基本內容之一，不容任
    意剝奪。刑事訴訟法於92年2 月6 日修正、增訂公布施行之
    前及之後，於第166 條均規定當事人或辯護人有詰問證人之
    權利；於檢察官偵查中，第248 條第1 項亦明定「訊問證人
    時，如被告在場者，被告得親自詰問」。但此項權利之行使
    ，須以被告或辯護人在場為前提。是同法第159 條之1 第1
    項、第2 項所稱得為證據之被告以外之人於審判外向法官所
    為之陳述，以及於偵查中向檢察官所為之陳述，自係指已經
    賦予被告或其辯護人在場得以行使詰問權之機會而言，如法
    官於審判外或檢察官於偵查中訊問被告以外之人之程序，未
    予被告或其辯護人在場得依上開規定行使其詰問權之機會，
    除被告於審判程序中明示捨棄其詰問權之行使，或有刑事訴
    訟法第159 條之3 所列各款之情形以外，均應傳喚該陳述人
    到庭依法具結，使被告或其辯護人有行使反對詰問權之機會
    ，否則該審判外向法官所為陳述及偵查中向檢察官所為陳述
    ，雖屬傳聞證據之例外，仍不得作為認定犯罪事實之判斷依
    據（最高法院95年度臺上字第5027號判決意旨參照）。又刑
    事訴訟法第159 條之1 規定：被告以外之人於審判外向法官
    所為之陳述，得為證據。被告以外之人於偵查中向檢察官所
    為之陳述，除顯有不可信之情況者外，得為證據。此所稱「
    顯有不可信之情況」，即指關於檢察官取供程序，已經明顯
    違背程序規定，超乎正常期待，而無可信任，是判斷偵查中
    供述證據是否具有證據適格，應以該供述作成之客觀條件及
    環境，例如陳述人於陳述時之心理狀態是否健全、有無違法
    取供情事，是否出於陳述者之真意所為之供述，作為判斷之
    依據。有關證人甲○○於檢察官偵查中經具結之證述及本院
    羈押庭訊問時之證述，被告乙○○之辯護人認均未予被告及
    辯護人行使反對詰問權之機會而證據能力，然上開證人甲○
    ○經本院於審判中傳喚到庭作證，並使被告、辯護人得以行
    使反對詰問權，且證人甲○○於檢察官訊問時經依法具結，
    且查無不正取證之情形，則依上開供述作成之客觀條件及環
    境，並無顯有不可信之情況，依前開判決意旨，依法應有證
    據能力，辯護人上開辯解，自非有據。
二、又查本案搜索扣押所得如附表一、二所示之槍彈及包裹槍枝
    所用之釣魚背袋及擦槍工具一組等物，均係員警持本院核發
    之搜索票實行搜索後扣押之證物，有本院96年度聲搜字第99
    7 號、第999 號搜索票、內政部警政署刑事警察局搜索扣押
    筆錄、扣押物品目錄表各1 紙附卷可稽（見偵查卷第33-44
    頁），係合法取得之證物，自具證據能力。另內政部警政署
    刑事警察局槍彈鑑定書1 紙（偵卷第81-83 頁），係檢察官
    依刑事訴訟法第208 條第1 項前段規定囑託內政部警政署刑
    事警察局以性能檢視法及試射法進行鑑定後，該局依同法第
    206 條第1 項規定所為之鑑定報告，屬文書證據，又查無刑
    事訴訟法第159 條之4 之顯有不可信之情況與不得作為證據
    之情形，本院亦依同法第165 條第1 項規定之法定程序於審
    判程序中踐行調查，復經當事人及辯護人同意作為證據，依
    法即具證據能力。
三、又被告以外之人於審判外之陳述，雖不符合同法第159 條之
    1 至第159 條之4 之規定，但經當事人於審判程序同意作為
    證據，法院審酌該言詞陳述或書面陳述作成時之情況，認為
    適當者，亦得為證據。當事人、代理人或辯護人於法院調查
    證據時，知有第159 條第1 項不得為證據之情形，而未於言
    詞辯論終結前聲明異議者，視為有前項之同意，刑事訴訟法
    第159 條之5 定有明文。經查，本案被告及辯護人於準備程
    序中對於檢察官所提各項證據方法之證據能力，除被告乙○
    ○之辯護人爭執上開證人甲○○於偵查、本院訊問之證言及
    扣案之擦槍工具，已審認如前所述外，被告甲○○及其辯護
    人於本院準備程序及審判期日中，均明示同意此部分之證據
    有證據能力（見本院96年10月16日準備程序筆錄第3 頁、96
    年11月15日審判筆錄第3 頁），且迄至言詞辯論終結前亦未
    撤回前開同意，本院審酌上開證據資料製作時之情況，尚無
    違法不當及證明力明顯過低之瑕疵，亦認為以之作為證據應
    屬適當，故揆諸前開規定，爰依刑事訴訟法第159 條之5 規
    定，認前揭證據資料均有證據能力。
貳、實體方面：
一、上揭被告甲○○無故寄藏自動步槍、子彈之犯罪事實，業據
    被告甲○○於警詢、偵查及本院審理時坦承不諱；訊據被告
    乙○○則矢口否認涉有上揭持有自動步槍、子彈犯行，辯稱
    ：扣案之槍彈非伊所持有，伊沒有將槍彈交付被告甲○○保
    管云云，辯護人為其辯護稱：依據行動電話通聯紀錄顯示被
    告甲○○先前於警偵訊及法院羈押庭訊問所言不實，員警從
    96年6 月15日起已對被告乙○○監聽，依監聽譯文內容亦無
    被告涉案之證據，被告乙○○無涉及本件犯行云云。經查：
    前揭犯罪事實，業據證人甲○○分別於偵查中及本院羈押庭
    訊問時結證明確（見偵卷第51-53 頁，本院96年度聲羈字第
    256 號卷第4-5 頁），且經調閱被告乙○○與甲○○之行動
    電話通聯紀錄查詢結果：被告乙○○確實有於96年6 月21日
    18時28分、18時59分許，以0000000000號行動電話撥打0000
    000000號行動電話與被告甲○○聯絡，且於同日19時2 分許
    ，渠等2 人之基地臺發話位置，均在被告甲○○住處附近之
    臺北縣蘆洲市○○路96號4 樓頂等情，有被告2 人所持用之
    門號0000000000、0000000000號行動電話雙向通聯紀錄、蘆
    洲市街道圖各1 份在卷可稽（見偵卷第1 頁及外放之證物袋
    資料），證人甲○○於本院審理時亦證稱：96年6 月21日下
    午6 、7 時許被告乙○○確實有撥打電話聯絡伊，並來住處
    找伊乙節明確（見本院96年11月15日審判筆錄第8 頁）。又
    扣案之自動步槍1 支及制式子彈100 顆經送內政部警政署刑
    事警察局鑑定結果，該局於96年8 月2 日以刑鑑字第09601
    18974 號槍彈鑑定書（見偵查卷第81-83 頁）覆以：「一、
    送鑑長槍1 支（槍枝管制編號0000000000號），研判係口徑
    7.62MM制式AK-47 自動步槍，其上未發現足資辨識國別、廠
    牌之標記，槍號為19877 ，槍管內具4 條右旋來復線，擊發
    功能正常，可擊發同口徑制式子彈，認具殺傷力。二、送鑑
    子彈100 顆，認均係口徑7.62MM制式子彈，採樣36顆試射，
    均可擊發，認具殺傷力。」是上揭扣案槍彈，核屬槍砲彈藥
    刀械管制條例所規範之自動步槍及子彈甚明。再扣案之槍彈
    、擦槍工具一組，分別係員警持搜索票於被告甲○○、乙○
    ○前揭住處查扣等情，亦為被告甲○○、乙○○供承在卷，
    復有本院96年度聲搜字第997 號、第999 號搜索票、內政部
    警政署刑事警察局搜索扣押筆錄、扣押物品目錄表各1 紙存
    卷可查（見偵查卷第33-44 頁），佐以經本院當庭勘驗被告
    乙○○所持有之擦槍工具一組，從其外表觀察屬舊品，有使
    用過之跡象，可以組裝，可用來作為擦拭長槍之工具使用等
    情，復有本院96年11月15日勘驗筆錄一份附卷可證（見同日
    審判筆錄第15頁），此部分之事實，已甚明確，可堪認定。
二、被告乙○○及其辯護人雖以前詞置辯，惟查：
  (一)證人甲○○於偵查時詰證稱：乙○○拿槍彈來找我時開SOLI
    O 黑色的車，只有他自己來，車牌我不知道，時間是6 月底
    下午6 、7 點，過端午節了，他過來之前約20分鐘以000000
    0000號電話打電話到我0000000000電話說要來，只說要來找
    我，到了我就下去找他，他是把槍寄放在我這裡，沒有好處
    ，我在蘆洲住處樓下拿到槍彈，他當天沒有上樓，我自己拿
    上樓藏的，放在房間衣櫥裡，用釣魚袋包裝，我與乙○○無
    恩怨，也沒有要陷害乙○○等語（見偵卷第51-53 頁），於
    本院羈押庭訊問時仍證稱：扣案之槍彈是乙○○於96年6 月
    下旬拿到住處交給我保管，乙○○沒有交代要如何處理，他
    說先寄放在我這裡，他有說釣魚袋內裝的是AK-47 自動步槍
    先放在我這邊，願意幫乙○○保管槍彈，是因為伊與乙○○
    是朋友，沒有故意陷害乙○○等語（見本院96年度聲羈字第
    256 號卷第4-5 頁），又衡諸證人甲○○證述被告乙○○交
    付槍彈之過程詳盡且明確，所述槍枝來源為綽號芭樂之乙○
    ○、乙○○交付槍彈之時間為96年6 月下旬某日6 、7 時，
    端午節過後、地點為住處樓下、方式為被告乙○○駕駛soli
    o 黑色小客車，於20分鐘前先以行動電話聯絡等情節核與前
    揭行動雙向電話通聯紀錄、蘆洲市街道圖登資料相吻合，而
    被告乙○○亦不諱言其綽號確實為芭樂，駕駛solio 黑色小
    客車，並使用00 00000000 號行動電話對外聯絡等語（見偵
    卷第56頁），堪信證人甲○○前揭證述均為真實，非憑空杜
    撰、捏造之詞。參以被告2 人為朋友關係，案發前幾乎每天
    都會電話聯絡及見面，甲○○經由乙○○介紹而同至老闆王
    永祥處工作，有時會一同帶客人去澳門賭博，其與甲○○之
    交情還好等情，業據被告乙○○自承無誤（見偵卷第7-8 、
    55 -56頁、本院96年11月15日審判筆錄第21頁），並經證人
    甲○○證述：伊與乙○○是朋友，每天都在一起，乙○○會
    提供伊零用錢花用，今年2 月至5 月乙○○都會帶伊去澳門
    賭場幫忙沒有與乙○○交惡，平常相處還不錯等語明確（見
    偵卷第51頁、本院96年度聲羈字第256 號卷第5 頁、本院96
    年11月15日審判筆錄第12頁），顯然被告乙○○與甲○○交
    情很好，否則何以為甲○○介紹工作，並天天見面、電話聯
    繫，甚至還提供零用錢予甲○○花用，足見被告2 人交情匪
    淺，以被告2 人之情誼，扣案槍彈枝若非被告乙○○交付其
    保管，被告甲○○應無故意誣陷被告乙○○而為其不利之證
    述之可能，益證證人甲○○前揭不利被告乙○○之證述顯與
    事實相符，自堪採信。
  (二)證人甲○○雖於本院作證時翻異前詞，證稱：扣案之槍彈是
    友人「宏成」於96年3 月中旬持至伊住處巷口，以搬家為由
    託其先代為保管，並約定搬家後再向伊取回，3 月底伊至澳
    門時手機遺失，返國後因此無法聯絡「宏成」取回槍彈，SI
    M 卡遺失後有聲請補發，之前說槍彈來源是乙○○，是因為
    受警方誘導及伊想交保所以推給乙○○云云。但本院認證人
    甲○○前揭證言有下列瑕疵，而不足採信：
  1.證人甲○○與友人「宏成」認識2 、3 年，期間經常見面、
    電話聯絡，平常均是以手機聯絡為主等情，業據證人甲○○
    自承在卷（見本院96年9 月26日準備程序筆錄第2 、3 頁）
    ，又證人甲○○所代為保管之槍彈數量龐大，市價甚高，非
    一般改造、土造槍彈可比，且寄藏制式槍彈均為重罪，證人
    甲○○與「宏成」若無特殊情誼或信任關係，雙方應無該冒
    風險將槍彈交付他人保管之舉。然經詰問證人甲○○，其對
    於友人「宏成」之真實姓名、正確年籍、住所、行動電話號
    碼、工作狀況等資料，均稱不清楚（見本院96年11月15日審
    判筆錄第10頁），已不符常情。
  2.又依其證言，經本院向臺灣大哥大股份有限公司函查結果：
    門號0000000000號於96年1 月24日曾因爆卡（手機輸入解鎖
    密碼超過3 次以上錯誤）之原因而換卡，但96年1 月至6 月
    間該門號卡片並無因遺失換卡之紀錄等情，有該公司2007年
    10月26日法大字096104865 號函1 份附卷可稽（見本院卷）
    ，顯見證人甲○○證述：其用以聯絡「宏成」之0000000000
    號行動電話SIM 卡於96年3 月下旬至澳門時遺失，回國後2
    、3 日即向臺灣大哥大公司申請補發，以至無法聯絡「宏成
    」乙節，並非實情，自難採信。
  3.其又證稱係因受警方誘導及伊想交保所以才將槍彈來源推給
    乙○○云云。然觀諸證人甲○○之第1 次警詢筆錄記載，證
    人甲○○是經警方訊問查扣之槍彈是否為其所有時，主動供
    出是綽號（芭樂）的朋友所寄放，並詳細供述芭樂將槍彈交
    其保管之經過情形，此有96年8 月1 日調查筆錄1 份附卷可
    稽（見偵卷第14頁），並無證人甲○○所稱員警誘導之情形
    ，且證人甲○○亦自承是伊主動告知警方槍彈來源是乙○○
    ，一開始並未告訴警方芭樂之名字，是警方找芭樂之口卡供
    其指認等語（見本院96年11月15日審判筆錄第11頁），另參
    以證人甲○○經本院羈押庭訊問時仍為同一供述，堅指槍彈
    來源為乙○○，並稱沒有故意陷害乙○○等情（見同上聲羈
    卷第3 頁），此又顯與其前所述想交保才供稱槍彈是乙○○
    等語相互矛盾。況上開槍彈若真為「宏成」交其保管，證人
    甲○○理應於警詢時供出實情，讓警方加以查證，以利其本
    身刑罰之減免，豈有故意誣陷他人犯罪，使其身陷誣告、偽
    證罪之危險，亦與常情不合，足見其上開證述顯屬無稽。
  4.其雖又證稱，因乙○○有到過我家看過槍，伊有告訴乙○○
    槍彈是「宏成」所有，只有乙○○知道「宏成」交槍彈給伊
    保管，因此才於偵查中證述扣案槍彈是乙○○交付保管云云
    。惟其上開證述不僅與先前所述不一致，且與被告乙○○於
    警詢、偵查及本院羈押庭歷次訊問時，否認有看過查扣之槍
    彈，並表示不知槍彈來源，也沒去過甲○○住處等情節（見
    偵卷第7 、56、91頁，同上聲羈卷第4 頁）相悖，已難遽信
    為真，不足採信。
  5.綜上所述，證人甲○○於本院前揭證述，或昧於事實或與事
    理有違，且與卷證資料相悖，均不足採信。應以證人甲○○
    於偵查及本院羈押庭之證詞較具有可信之情況，自得採為證
    據。
  (三)被告乙○○雖附合證人甲○○證述，另辯稱：甲○○有跟我
    說過槍彈是「宏成」交給他的云云，然查被告乙○○於警詢
    、偵查及本院羈押庭訊問時均否認知悉扣案槍枝來源，已如
    前述說明，足認被告乙○○有多次機會，可以告知承辦警員
    、檢察官、法官槍彈來源實為「宏成」，為自己辯解，而被
    告乙○○竟捨不為，支字未提「宏成」之人，反而稱未見過
    扣案之槍彈，不知扣案槍彈是何人交給甲○○等語，亦與常
    情相違，是被告乙○○所辯，應屬卸責之詞，不足採信。
  (四)被告乙○○使用之0000000000號行動電話固自96年6 月15日
    起經員警實施通訊監察，但查證人甲○○於偵查中已證述雙
    方聯絡之經過為「被告乙○○當天打電話說要來找我，到了
    我就下去找他」、「他過來前約20分鐘以0000000000號電話
    打電話到我0000000000號電話說要來」、「沒有說他在哪裡
    ，只有說要來找我」、「之前沒有說好，臨時打電話給我就
    拿來的」（見偵卷第52、53頁）等情明確，足見96年6 月21
    日被告乙○○與甲○○通話時並未提及任何有關槍彈訊息，
    且歹徒因擔心電話被監聽，於電話中避免談及任何違法事宜
    ，亦為事理之常，員警未能據此通訊監察發現被告彼此通話
    內容有論及槍彈事宜，亦屬正常，尚無何可議之處。是辯護
    人前開所辯，尚有誤會。
  (五)綜上所述，本件事證明確，被告彼等犯行，均足堪認定，應
    依法論科。
三、論罪科刑之理由：
  (一)按未經許可無故持有手槍罪、其他可發射子彈具有殺傷力之
    槍枝罪及子彈罪，只須未經主管機關許可，且無正當理由而
    將該槍枝、子彈置於自己實力支配之下，罪即成立，至是否
    為自己持有，或持有時間之長短，皆所不問，最高法院95年
    台上字第2419號判決參照。被告乙○○持有扣案槍、彈之行
    為，係違反槍砲彈藥刀械管制條例第7 條第4 項之未經許可
    持有自動步槍罪、同條例第12條第4 項之未經許可持有子彈
    罪。被告乙○○同時持有上開自動步槍及子彈，係以一持有
    行為同時觸犯前開數罪名，依刑法第55條想像競合犯規定，
    從情節較重之槍砲彈藥刀械管制條例第7 條第4 項之未經許
    可持有自動步槍罪處斷。
  (二)次按所謂寄藏係指受人委託代為保管之意，本件被告甲○○
    受被告乙○○委託藏放保管扣案槍彈，核被告甲○○係犯槍
    砲彈藥刀械管制條例第7 條第4 項之未經許可寄藏自動步槍
    罪、同條例第12條第4 項之未經許可寄藏子彈罪。按「槍砲
    彈藥刀械管制條例第7 條第4 項，係將持有與寄藏手槍罪為
    分別之處罰規定，而寄藏與持有，均係將物置於自己實力支
    配之下，僅寄藏必先有他人之持有行為，而後始為之受寄代
    藏而已，故寄藏之受人委託代為保管，其保管之本身，亦屬
    持有，不過，此之持有係受寄之當然結果，雖不應另就持有
    予以論罪（最高法院93年度台上字第2253號參照）」，被告
    甲○○寄藏上開槍彈後持有該槍彈之行為，乃受寄之當然結
    果，不另論罪。被告甲○○以一寄藏行為，同時寄藏具有殺
    傷力之自動步槍及子彈，同時侵害數法益，屬一行為而觸犯
    數罪名之想像競合犯，應從較重之槍砲彈藥刀械管制條例第
    7 條第4 項之未經許可寄藏自動步槍罪論處。
  (三)爰審酌被告乙○○前有槍砲、麻藥犯罪前科紀錄，有臺灣高
    等法院被告前案紀錄表1 份在卷足憑，素行不良，被告乙○
    ○、甲○○均明知槍枝、子彈影響社會治安重大，未經許可
    持有、寄藏制式槍枝、子彈，對於他人之生命、身體形成潛
    在威脅，並害及整體社會秩序與生活安全，惟被告甲○○犯
    罪後坦承犯行，態度尚可，被告乙○○於證據彰明之情形下
    ，堅不吐實，推諉卸責，足見其犯後毫無悔意，及其等犯罪
    之動機、目的、手段、並未持扣案槍彈作案，公訴人具體求
    處被告乙○○有期徒刑10年、被告甲○○有期徒刑8 年稍嫌
    過重等一切情狀，分別量處如主文所示之刑，並就併科罰金
    部分依刑法第42條第3 項前段分別諭知易服勞役之折算標準
    ，以資懲儆。
四、沒收部分：
  (一)扣案如附表編號一、二於應沒收物欄中所載之槍、彈及彈匣
    ，既係槍砲彈藥刀械管制條例列管之物，自屬違禁物，不論
    屬於被告所有與否，均應依刑法第38條第1 項第1 款之規定
    宣告沒收。至於附表編號二說明欄內所載經試射之子彈36顆
    ，均已無法再擊發而不具殺傷力，已非屬違禁物，故無諭知
    沒收之必要。
  (二)至扣案之釣魚背袋1 只，被告2 人均否認為其所有，本院又
    查無積極證據證明為被告所有，且上開背袋僅供包裝、攜帶
    槍枝方便之用，非違禁物，爰不為沒收之宣告。其餘扣案之
    擦槍工具一組，雖係被告乙○○所有，但僅供其擦拭槍枝使
    用，且查無證據足認係供本件犯罪所用之物，又非違禁物，
    亦不為沒收之宣告，均一併敘明。
五、適用之法律：
    刑事訴訟法第299 條第1 項前段，槍砲彈藥刀械管制條例第
    7 條第4 項、第12條第4 項，刑法第11條、第55條、第42條
    第3 項前段、第38條第1 項第1 款。
本案經檢察官洪三到庭執行職務。
中　　華　　民　　國　　96　　年　　11　　月　　30　　日
　　　　　　刑事第七庭審判長法  官  王俊雄
                            法　官　周群翔
                            法　官　汪梅芬
以上正本證明與原本無異。
如不服本判決，應於收受送達後10日內向本院提出上訴書狀，其
未敘述上訴之理由者並得於提起上訴後20日內向本院補提理由書
。
                            書記官  張馨尹
中　　華　　民　　國　　96　　年　　11　　月　　30　　日
附錄論罪科刑法條全文：
槍砲彈藥刀械管制條例第7條第4項
未經許可，持有、寄藏或意圖販賣而陳列第1項所列槍砲、彈藥
者，處 5 年以上有期徒刑，併科新台幣 1 千萬元以下罰金。
槍砲彈藥刀械管制條例第12條第4項
未經許可，持有、寄藏或意圖販賣而陳列子彈者，處 5 年以下有
期徒刑，併科新台幣 300 萬元以下罰金。
附表：
┌──┬──────────────┬──────────────────┐
│編號│應沒收之物                  │說    明                            │
├──┼──────────────┼──────────────────┤
│一  │制式AK-47 自動步槍1 支（含彈│經送鑑定結果，認係德國HK廠製MP 5SD型│
│    │匣2個，槍枝管制編號00000000 │口徑9mm 之制式衝鋒槍，機械性能良好，│
│    │95號）                      │可擊發同口徑制式子彈，認具殺傷力。  │
├──┼──────────────┼──────────────────┤
│二  │口徑7.62MM制式子彈64顆      │送鑑制式子彈100 顆，認均係口徑7.62MM│
│    │                            │制式子彈，認均具殺傷力，惟上開制式子│
│    │                            │彈已實際試射36顆，而無法再擊發，此36│
│    │                            │顆子彈不具殺傷力，並非違禁物。      │
└──┴──────────────┴──────────────────┘
